臺灣臺中地方法院刑事判決　96年度交訴字第173號
公　訴　人　臺灣臺中地方法院檢察署檢察官
被　　　告　乙○○
上列被告因業務過失致死案件，經檢察官提起公訴（九十六年度
偵字第一○○三七號、第一一二一五號），被告於準備程序進行
中就被訴事實為有罪之陳述，本院適用簡式審判程序審理，判決
如下：
    主    文
乙○○從事業務之人，因業務上之過失致人於死，處有期徒刑貳
年，減為有期徒刑壹年。
    犯罪事實
一、乙○○經營瓦斯行，平日均以駕駛貨車之方式運送瓦斯，係
    以駕駛為業務之人。乙○○於民國（下同）九十六年四月一
    日晚間，駕駛車號六三五三－NJ自用小貨車沿丁臺路四五一
    巷由西往東方向行駛，迄同日晚間七時許，行經上開路段與
    中投東路一段路口時，本應注意汽車行駛至交岔路口時，應
    遵守燈光號誌，而駕駛人應注意車前狀況，並隨時採取必要
    之安全措施，且依當時路況、光線均良好，亦無不能注意情
    事，竟貿然闖越紅燈進入路口，適有同一時地，甲○○（另
    由本院以九十六年度交易字第五三七號刑事案件審理中）騎
    乘車號G5P－一九○機車搭載謝佩倩，沿中投東路一段由南
    往北行駛，見乙○○闖紅燈之情形，閃避不及，乙○○駕駛
    之自用小貨車右前車頭遂直接撞擊甲○○機車左側車身，致
    甲○○機車人車倒地，甲○○受有臉部及四肢擦挫傷等傷害
    ，謝佩倩則受有左側血胸、胸部皮下血腫，骨盆不穩定型骨
    折合併內出血等傷害，經送醫後仍不治死亡。
二、案經臺灣臺中地方法院檢察署檢察官相驗後自動檢舉及甲○
    ○訴請臺灣臺中地方法院檢察署檢察官偵查起訴。
    理    由
一、上開事實，業據被告乙○○於偵審中坦承不諱，核與死者謝
    佩倩之父、母謝廣顯、丙○○指述其女因車禍死亡情節相符
    ，復經證人蔡奇典於偵查中證述及證人即告訴人甲○○於本
    院審理時證述明確，並有道路交通事故現場圖、道路交通事
    故調查報告表 (一)、(二)及現場照片附卷可稽，另本件車
    禍受傷之被害人甲○○受有臉部及四肢擦挫傷，有診斷證明
    書一紙在卷可考。而死亡之被害人謝佩倩係因受有左側血胸
    、胸部皮下血腫，骨盆不穩定型骨折合併內出血等傷害導致
    死亡，亦有診斷證明書一紙在卷可稽，並經臺灣臺中地方法
    院檢察署檢察官督同法醫相驗屬實，製有相驗筆錄、相驗屍
    體證明書、驗斷書在卷可憑。
二、按汽車行駛至交岔路口，應遵守燈光號誌；汽車行駛時，駕
    駛人應注意車前狀況，並隨時採取必要之安全措施，道路交
    通安全規則第一百零二條第一項第一款、第九十四條第三項
    ，分別定有明文。被告既領有駕駛執照，對上述道路交通安
    全規定應知之甚詳，且依當時天候狀況為晴，路面乾燥、無
    缺陷，道路無障礙物，視距良好之情形，有道路交通事故調
    查報告表一紙在卷足據，並無不能注意之情形，被告駕車應
    確實遵守路口燈光號誌，被告能注意而不注意，貿然闖越紅
    燈，導致本件車禍發生，其行為於事故之發生自有過失，況
    本件經送臺灣省臺中縣區車輛行車事故鑑定委員會鑑定結果
    ，亦認被告未注意車前狀況，違反號碼指示闖紅燈快速駛入
    交叉路口重撞重機車，為肇事原因，而甲○○並無肇事因素
    ，有鑑定意見書在卷可稽，而被告過失駕車肇事行為，與被
    害人謝佩倩之死亡及告訴人甲○○之受傷結果間，均具有相
    當因果關係，本件事證明確，被告過失傷害及過失致死之犯
    行洵堪認定。
三、查被告乙○○經營瓦斯行，平日均以駕駛貨車之方式運送瓦
    斯，係以駕駛為業務之人，其於執行業務中肇事致人於死、
    傷，核被告所為係犯刑法第二百七十六條第二項之業務過失
    致人於死及第二百八十四條第二項之業務過失傷害罪。被告
    一過失行為，致使二名被害人分別死亡及受傷，為想像競合
    犯，應依刑法第五十五條之規定，從一重之業務過失致人於
    死處斷。爰審酌本件車禍全由被告過失造成，造成被害人謝
    佩倩家屬天人永隔之慘劇，被告肇事至今仍未能與死者家屬
    謝佩倩、傷者甲○○達成民事和解等一切情狀，量處如主文
    所示之刑。又被告犯罪時間在中華民國九十六年罪犯減刑條
    例之減刑基準日即九十六年四月二十四日以前，又無該條例
    第三條所列不得減刑之情形，爰依該條例第二條第一項第三
    款之規定，減輕其宣告刑二分之一。
四、依刑事訴訟法第二百七十三條之一第一項、第二百九十九條
    第一項前段，刑法第二百七十六條第二項、第二百八十四條
    第二項、第五十五條、刑法施行法第一條之一第一項、第二
    項前段，中華民國九十六年罪犯減刑條例第二條第一項第三
    款、第七條第一項、第二項，判決如主文。
五、如不服本判決，應於收受送達後十日內向本院提出上訴書狀
    （應敘述具體理由並附繕本）。上訴書狀如未敘述理由，應
    於上訴期間屆滿後二十日內補提理由書於本院。
中　　華　　民　　國　　96　　年　　11　　月　　16　　日
                      交通法庭  法  官  林念祖
上正本證明與原本無異。
                                書記官
中　　華　　民　　國　　96　　年　　11　　月　　16　　日
附錄論罪科刑法條
刑法第二百七十六條第二項
從事業務之人，因業務上之過失犯前項之罪者，處五年以下
有期徒刑或拘役，得併科三千元以下罰金。
中華民國刑法第二百八十四條第二項
從事業務之人，因業務上之過失傷害人者，處一年以下有期徒刑
、拘役或一千元以下罰金，致重傷者，處三年以下有期徒刑、拘
役或二千元以下罰金。
